臺灣新竹地方法院刑事判決　　　　　　 100年度簡上字第38號
上　訴　人
即　被　告　張錦玉
上列上訴人即被告因傷害案件，不服本院新竹簡易庭99年度竹簡
字第527 號中華民國100 年1 月21日第一審簡易判決（聲請案號
：臺灣新竹地方法院檢察署99年度偵緝字第335 號），提起上訴
，本院管轄第二審之合議庭判決如下：
    主    文
上訴駁回。
張錦玉緩刑貳年。
    事    實
一張錦玉與黎淑華為朋友關係，2 人因債務糾紛而關係不睦，黎
  淑華於民國98年5 月31日21時許，前往張錦玉位於新竹市○○
  街60巷4 號3 樓住處樓下進行債務協商時，適張錦玉配偶盧興
  俊欲駕車外出，黎淑華遂攔下盧興俊所駕駛之自用小客車，並
  向盧興俊說明緣由並請求協調協商債務，張錦玉見狀便將黎淑
  華拉開，黎淑華與張錦玉2 人發生拉扯，致張錦玉受有右手背
  鈍挫傷合併擦傷0.3 0.3 公分共3 處等傷害（黎淑華所涉傷
  害部分未據張錦玉告訴），張錦玉因而心生不滿，竟基於傷害
  之單一犯意，接續以雙手拉扯黎淑華左手，並以右手毆打黎淑
  華左臉頰2 次，嗣張錦玉於黎淑華摔倒之際，再以雙腳踹踢黎
  淑華左小腿外側之部位，因而致黎淑華受有左耳後、左上背及
  肩痛（以上為主訴）；左前臂2 2 公分、左大腿4 2 公分
  、左小腿5 3 公分多處鈍挫傷合併瘀傷等傷害。嗣經黎淑華
  報警處理，始查悉上情。
二案經黎淑華訴由臺灣新竹地方法院檢察署檢察官偵查後聲請簡
  易判決處刑。
    理    由
一按被告以外之人於審判外之言詞或書面陳述，除法律有規定者
  外，不得作為證據。又被告以外之人於審判外之陳述，經當事
  人於審判程序同意作為證據，法院審酌該言詞陳述或書面陳述
  作成時之情況，認為適當者，亦得為證據。當事人、代理人或
  辯護人於法院調查證據時，知有第159 條第1 項不得為證據之
  情形，而未於言詞辯論終結前聲明異議者，視為有前項之同意
  ，刑事訴訟法第159 條第1 項及第159 條之5 分別定有明文。
  經查，上訴人即被告張錦玉就告訴人黎淑華於偵訊時之指訴，
  在本院準備程序及審理程序中，就證據能力一節均表示無意見
  ，並未於本案言詞辯論終結前聲明異議，而本院審酌上開告訴
  人之陳述，係於案發後就自己親身經歷之事實所為者，依其陳
  述作成時之情況並無不適當，且非非法取得之證據，又無證明
  力明顯過低之情形，復經本院於審判期日就上開證據進行調查
  、辯論，依前開規定，自得為證據；次按，本案認定事實所引
  用之文書證據，並無證據證明係公務員違背法定程序所取得，
  亦無刑事訴訟法第159 條之4 之顯有不可信之情況與不得作為
  證據之情形，本院斟酌本案卷內之證據並非非法取得，亦無證
  明力明顯過低之情形，且經本院於審判期日依法進行證據之調
  查、辯論，被告於訴訟上之程序權，已受保障，故前揭各該證
  據，亦均得採為證據，合先敘明。
二上開犯罪事實，業據被告於本院準備程序、審判程序時坦承不
  諱，核與告訴人黎淑華於偵查中之指訴情節大致相符，復有行
  政院衛生署新竹醫院傷害診斷證明書（黎淑華部分）1 件在卷
  可稽，足認被告之自白確與事實相符，本件事證明確，被告上
  開犯行堪以認定，應依法論科。
三核被告所為，係犯刑法第277 條第1 項之普通傷害罪。原審認
  被告罪證明確，適用刑法第277 條第1 項、第41條第1 項前段
  之規定，並審酌被告犯罪之動機、目的、手段、品行、智識程
  度、犯罪後坦承不諱、態度尚可等一切情狀，量處被告拘役50
  日，如易科罰金以新臺幣（下同）1 千元折算1 日，其認事用
  法均無違誤之處，量刑亦屬妥適，應予維持。被告上訴意旨以
  ：被告犯後已與告訴人達成和解並知所警惕，絕無再犯之虞，
  請給予緩刑等語。經查，被告在本院審理期日自承：對於原審
  判決認定事實並無意見等語（本院卷第43頁），上訴人徒以前
  揭理由提起上訴，核無理由，應予駁回。
四末查，被告前未曾因故意犯罪受有期徒刑以上刑之宣告，有臺
  灣高等法院被告前案紀錄表1 份附卷足稽，其因一時失慮致罹
  刑章，於偵、審中始終坦承犯罪，顯有悔意，已與告訴人達成
  和解獲得諒解，業據告訴人向本院陳報上開意旨並表示希望本
  院宣告被告緩刑，有告訴人100 年4 月21日刑事陳報狀、本院
  民事庭100 年度竹小調字第58號調解筆錄、調解程序筆錄各1
  份（本院卷第20、17～18頁）在卷可憑，參酌被告前開犯行應
  僅係因一時疏忽始誤蹈法網，是應無庸以刑之執行達到教化其
  反社會行為之目的，且本院信被告經此教訓當知所警惕，而無
  再犯之虞，故本院因認對被告所宣告之刑，以暫不執行為適當
  ，爰依刑法第74條第1 項第1 款規定均併宣告緩刑2 年。
據上論斷，應依刑事訴訟法第455 條之1 第1 項、第3 項、第36
8 條，刑法第74條第1 項第1 款，判決如主文。
本案經檢察官黃惠欣到庭執行職務。
中    華    民    國   100    年    6     月    15    日
                  刑事第三庭  審判長法  官  魏瑞紅
                                    法  官  林惠君
                                    法  官  周美玲
以上正本證明與原本無異。
不得上訴。
中    華    民    國   100    年    6     月    15    日
                                    書記官  蕭惠婷
附錄本案論罪科刑法條全文：
中華民國刑法第277條第1項
傷害人之身體或健康者，處 3 年以下有期徒刑、拘役或 1 千元
以下罰金。